最高法院民事判決                              八十八年度台上字第一○○八號
    上  訴  人  金字成木業股份有限公司
    法定代理人  謝榮茂
    被 上訴 人  日代機械有限公司
    法定代理人  陳輝中
右當事人間請求給付貨款事件，上訴人對於中華民國八十七年五月二十九日台灣高等
法院高雄分院第二審判決（八十六年度上字第二七五號），提起上訴，本院判決如左
：
    主  文
原判決廢棄，發回台灣高等法院高雄分院。
    主  文
本件被上訴人主張：上訴人於民國八十五年五月間向伊訂購三ＴＯＮＳ天車、抽風機
、自走升降台、自動收料機等貨品，合計共新台幣（下同）一百十三萬八千一百五十
元，伊已依約交貨，惟上訴人扣除已付之部分價金外，尚餘八十八萬二千零九百零八
元未付等情。本於買賣契約之法律關係，求為命上訴人如數給付及加算法定遲延利息
之判決。
上訴人則以：兩造間買賣契約尚有爭議，本件貨品係伊之前法定代理人謝達杉委託被
上訴人承攬，非純為買賣，且被上訴人並未依約完成一定之工作，前開機器有無法使
用等瑕疵等語。資為抗辯。
原審維持第一審所為上訴人敗訴之判決，駁回上訴人之上訴，無非以：查，被上訴人
主張之前揭事實，業據其提出與其所述相符之統一發票、估價單、存證信函影本等為
證，上訴人就其向被上訴人訂購三ＴＯＮＳ天車、抽風機、自走升降台、自動收料機
等貨品，並不爭執，上訴人且自承已將前開物品列入公司財產來申報，被上訴人之主
張，自堪信為真實。上訴人雖辯稱，本件機器有無法使用等瑕疵云云，惟按買受人因
物有瑕疵，而得解除契約或請求減少價金者，其解除權或請求權，於物之交付後六個
月間不行使而消滅，民法第三百六十五條定有明文。查本件被上訴人係於八十五年五
月間將系爭物品交付上訴人，有統一發票在卷可稽，上訴人卻遲至於八十六年七月一
日聲請調查證據狀始主張，系爭機器有無法使用等瑕疵，其解除權或請求權已消滅，
上訴人所辯，自無足採。從而，被上訴人依買賣契約，請求上訴人給付貨款八十八萬
二千零九百零八元本息，自屬正當，應予准許等詞。為其判斷之基礎。
查，上訴人主張：本件絕非單純向被上訴人購買機器，而是委託其承攬，從其施工、
維修、驗收單即可看出，尚包括機器安裝、試車與驗收等程序，足證與被上訴人所述
為一般機器買賣全然不同等語（見原審卷三三頁反面、一四頁正面、二七頁正面），
為其重要之防禦方法，且攸關本件被上訴人依買賣法律關係為請求是否允當，原審就
之恝置未論，殊屬可議。又被上訴人於起訴狀內載，前開貨品總價為一百十三萬八千
一百五十元（見一審卷一九頁反面、二○頁正面），而被上訴人又自承上訴人已付三
十一萬二千一百五十元（見一審卷四六頁反面），依此計算，上訴人應尚欠被上訴人
八十二萬六千元。惟原審仍判命上訴人應給付八十八萬二千零九百零八元，亦有未洽
。上訴論旨，執以指摘原判決違背法令，求予廢棄，非無理由。
據上論結，本件上訴為有理由。依民事訴訟法第四百七十七條第一項、第四百七十八
條第一項，判決如主文。
中      華      民      國    八十八    年      五      月     十四     日
                              最高法院民事第三庭
                                  審判長法官  朱  建  男
                                        法官  曾  煌  圳
                                        法官  許  澍  林
                                        法官  鄭  玉  山
                                        法官  陳  淑  敏
      右正本證明與原本無異
                                              書  記  官
中      華      民      國    八十八    年      五      月    二十九    日
